# 现金流量表补充资料的一个问题

提问人：yjhly2011 时间：2020-07-08 09:33:07
各位好！
现金流量表补充资料中，将净利润调节为经营活动产生的现金流量净额，其计算过程中有两项向大家救助，其一，资产减值准备这一行，其二是经营性应收项目的减少（增加以“-”号填列）这一行，我个人的理解：
经营性应收项目的减少（增加以“-”号填列）这一行数值取值时是不扣除计提的坏账准备的（假设资产负债表只有应收账款和其他应收款计提坏账准备，对应科目计入资产减值损失），即以应收账款和其他应收款的账面余额期初减期末（假设只有这两个科目），不知理解是否正确。
因为在比较生成的现金流量表和现金流量表补充资料时，两张表格中经营活动产生的现金流量净额的差额正好为“应收账款和其他应收款”计提的坏账准备金额（也即资产减值损失金额）。
0.png
(232.96 KB, 下载次数: 35)
6 天前 上传

回答人：chenyiwei
一般情况下，坏账准备增减变动的损益影响体现在“资产减值损失”或者“信用减值损失”项目中；经营性应收项目增减变动是按照不扣减准备的应收项目原值的增减变动来计算的。